ALEJO HERNÁN JANIN

DESARROLLADOR WEB FRONTEND



alejo-hernan-janin



alejojanin@gmail.com



CABA - Argentina



11/09/1984

SOBRE MI

Responsable, organizado y buen compañero de equipo. Capacidad analítica y de planificación de tareas. Con experiencia en tecnologías de la información, migración de bases de datos e implementación de sistemas de gestión bibliotecaria. Actualmente me encuentro en la búsqueda de trabajo como desarrollador web frontend.

EXPERIENCIA LABORAL

Archivista

Archivo del Instituto de Investigaciones en Arte y Cultura (UNTREF). *Mar 2021 - actualidad*

- Mantenimiento y desarrollo de mejoras del software para descripción archivística *AtoM* (HTML, CSS, JS, PHP).
- Identificación, clasificación, indización y catalogación de documentos de archivo.

Bibliotecario

Biblioteca Nacional Mariano Moreno. Oct 2021 - actualidad

• Desarrollo, soporte y capacitación para el software Aleph.

Bibliotecario

Ministerio de Cultura (Argentina). Sep 2020 - actualidad

- Asesoría en implementación del catálogo colectivo para bibliotecas de museos e institutos nacionales.
- Planificación, migración de bases de datos e implementación del software *Koha*.

EDUCACIÓN

Universidad de Buenos Aires

Lic. en Bibliotecología y Ciencia de la Información (orientación en Tecnología de la Información), 2022

Promedio académico: 9.45

Universidad de Buenos Aires

Lic. en Artes Combinadas, 2010

Promedio académico: 8.24

TECNOLOGÍAS

- React
- Astro
- JavaScript
- TypeScript
- Tailwind
- HTML
- CSS

IDIOMAS

Inglés

Nivel Avanzado (Escrito y Oral).